【裁判字號】    89,交訴,4
【裁判日期】    890131
【裁判案由】    業務過失致死
【裁判全文】
臺灣基隆地方法院刑事判決                           八十九年度交訴字第四號
    公  訴  人  台灣基隆地方法院檢察署檢察官
    被      告  甲○○
右列被告因業務過失致死案件，經檢察官提起公訴 (八十八年度偵字第六一七六號)
，本院判決如左：
    主      文
甲○○從事業務之人，因業務上之過失致人於死，處有期徒刑壹年。緩刑年。
    事      實
一、甲○○係味丹企業股份有限公司僱用駕駛自用小貨車載運公司產品與不特定客戶
    之司機，為從事駕駛業務之人，民國八十八年十月六日下午三時四十五分，駕駛
    車號ＭＲ─０四六七號自用小貨車，沿台北縣萬里鄉○○○路龜吼往萬里方向行
    駛，途經萬里鄉○○○路翡翠灣前之行人穿越道前，本應注意汽車駕駛人應注意
    車前狀況，並隨時採取必要之安全措施，及汽車行近行人穿越道，應減速慢行，
    遇有行人穿越時，無論有無交通警察指揮或號誌指示，均應暫停讓行人先行通過
    ，且依當時之情形亦無不能注意之情事，自恃其行駛方向係綠燈號誌，行人穿越
    道應無行人通行，竟疏未注意車前狀況低頭尋找香菸，並仍以一貫之時速四十公
    里之速度行駛而未減速慢行，適有亦疏未注意行人穿越道設有專用號誌者，應依
    號誌之指示竟於紅燈號誌闖越行人穿越道，亦未注意注意左右無來車，小心迅速
    穿越之行人郭蒼胎，而直接撞擊行人郭蒼胎，致郭蒼胎顱內出血、多發性挫傷經
    送醫急救，延至同日下午十一時許不治死亡。
二、案經台北縣警察局金山分局報請台灣基隆地方法院檢察署檢察官相驗後自動檢舉
    偵查起訴。
    理      由
一、訊據被告甲○○對其於右開時地駕駛自用小貨車行近行人穿越道，疏未注意車前
    狀況竟低頭尋找香菸，並仍以一貫之時速四十公里之速度而未減速慢行致在行人
    穿越道上撞擊闖越紅燈之被害人郭蒼胎倒地，致被害人受有顱內出血、多發性挫
    傷因而不治死亡之事實，業已坦承不諱，並經證人即目睹本件車禍始末之陳蘇福
    於警訊時證述在卷，而被害人確因本件車禍傷重不治死亡，亦經台灣基隆地方法
    院檢察署檢察官督同法醫師相驗明確，製有相驗屍體證明書、驗斷書、勘驗筆錄
    在卷可按，事證至明。
二、按汽車駕駛人應注意車前況狀，並隨時採取必要之安全措施，及汽車行近行人穿
    越道，應減速慢行，遇有行人穿越時，無論有無交通警察指揮或號誌指示，均應
    暫停讓行人先行通過，道路交通安全規則第九十四條第三項、第一百零三條分別
    定有明文，而被告於右開時地駕車行近行人穿越道，本應注意車前狀況，並隨時
    採取必要之安全措施，及汽車行近行人穿越道，應減速慢行，遇有行人穿越時，
    無論有無交通警察指揮或號誌指示，均應暫停讓行人先行通過，且依當時客觀情
    形，其亦無不能注意之情事，惟卻疏未注意車前狀況竟低頭尋找香菸，並仍以一
    貫之時速四十公里之速度而未減速慢行致在行人穿越道上撞擊闖越紅燈之被害人
    郭蒼胎倒地肇事，其有過失至為明顯，且本件經送台灣省台北縣區車輛行車事故
    鑑定委員會鑑定結果亦同此見解，此有該會八十八年十二月二十三日北行字第一
    九一０號函附鑑定意見書一紙在卷可稽。雖然被害人於違規穿越行人穿越道時未
    能注意左右有無來車亦欠充分注意，對本件事故之發生亦有顯著之疏失，惟其疏
    失既與被告之過失併合為本件事故發生之原因，尚無從因此解免被告全部之過失
    責任。且被害人之死亡結果與被告之過失行為間亦顯有相當因果關係，故本件被
    告犯罪之事證已至為明確，犯行應堪認定。
三、核被告所為，係犯刑法第二百七十六條第二項之業務過失致死罪。被告駕駛汽車
    行經行人穿越道不依規定讓行人優先通行，因而致被害人死亡，依法應負本件刑
    事責任，依法加重其刑。爰審酌被告之素行良好，被告對於本件車禍之過失程度
    非輕，惟被害人與有過失，及被告犯罪後承認犯行，且犯罪後除強制責任險新台
    幣一百二十萬元外，並賠償被害人家屬六十萬元，此業據被害人之兄乙○○於本
    院調查時供明在卷，犯罪後態度良好等一切犯罪情狀，量處如主文所示之刑，以
    示懲儆。未查被告前未曾受有期徒刑以上刑之宣告，有台灣基隆地方法院檢察署
    前科資料個案查詢表一紙附卷可稽，其因一時疏失致罹刑章，屬偶發犯罪，犯罪
    後已深知警惕，並已與被害人家屬達成民事和解，被害人家屬亦當庭表示願原諒
    被告給與自新機會，本院認其經此偵、審教訓後，應無再犯之虞，因認其所宣告
    之刑，以暫不執行為適當，併予宣告緩刑三年，以勵來茲而啟自新。
四、據上論斷，應依刑事訴訟法第二百九十九條第一項前段，道路交通管理處罰條例
    第八十六條第一項，刑法第二百七十六條第二項、第七十四條第一款，罰金罰鍰
    提高標準條例第一條前段，判決如主文。
本案經檢察官林楨森到庭執行職務
中     華     民      國     八十九     年      一     月     三十一    日
                               台灣基隆地方法院刑事第二庭
                                       法  官  徐  世  禎
右正本證明與原本無異。
對於本件判決如有不服，應於收受送達後十日內，向本院提出上訴書狀，上訴於臺灣
高等法院，並按他造當事人之人數附具繕本。
                                       書記官  莊  國  隆
中     華     民      國     八十九     年      二     月       十      日
附錄論罪法條：
刑法第二百七十六條第二項：
從事業務之人，因業務上之過失犯前項之罪者，處五年以下有期徒刑或拘役，得併科
三千元以下罰金。


司法院資訊處製作；財團法人民間司法改革基金會備份。
